

**Adres** Jana Nowaka Jeziorańskiego 7/67 03-984 Warszawa

Kontakt +48 794074750 maksym.kozachuk@protonmail.com

Data urodzenia 12.01.1995

# **CEL ZAWODOWY**

Jestem skutecznym managerem, z bogatym doświadczeniem w obszarze zarządzania operacyjnego jednostką biznesową. Ze względu że pasjonuję się programowaniem obecnie skupiam się na doskonaleniu swoich umiejętności w języku Java. Chciałbym wykorzystać je na stanowisku Junior Java Developer.

# **TECHNOLOGII**

- Java 1.8
- HTML
- CSS
- Git
- Maven
- JUnit4
- Java Servlets

#### Aktualnie studiuję:

- Spring Core, Spring Boot, Spring MVC
- Hibernate

# **PROJEKTY**

#### • Automated Sales Bot

Aplikacja zbudowana na **Maven** do automatycznej sprzedaży, przyjmująca w formie płatności Bitcoin. Napisana dla messengera Telegram przy wykorzystaniu **TelegramAPI**, **TelegrambotsAPI** i **Blockchain.infoAPI** z deploy na **Heroku**.

#### ParserApp

Aplikacja na bazie **Selenium Webdriver** do parsingu poszczególnych elementów stron www i zapisywaniu treści do .xls poprzez **Apache POI**. Program od podstaw powstawał zgodnie z metodą **TDD**.

#### FilmographyApp

CRUD aplikacja do przechowywania listy filmów napisana na **Spring Framework** z wykorzystaniem **Hibernate** z **MySQL** działająca w kontenerze servletów **TomCat**.

# *MAKSYM KOZACHUK*

### Github

http://github.com/mkozachuk/

#### WYKSZTAŁCENIE

2015 - 2017

#### Akademia Finansów i Biznesu VISTULA

Studia magisterskie (dyplom z wyróżnieniem)

Kierunek: Ekonomia

Specjalizacja: Ekonomia Międzynarodowa

2012 - 2015

#### Akademia Finansów i Biznesu VISTULA

Studia licencjackie Kierunek: Ekonomia

Specjalizacja: Biznes Międzynarodowy

# DOŚWIADCZENIE

10.2019 - obecnie

# Pizza Hut Amrest Sp. z o.o.

**Product Manager** 

(Zarządzanie zespołem do 20 osób)

- Zarządzanie kategorią produktu w celu zapewnienia najlepszej jakości produktu optymalnym kosztem.
- Kontrolowanie oraz optymalizacja kosztów sprzedaży
- Wdrażanie i egzekwowanie inicjatyw oraz projektów brandowych związanych z prowadzeniem nowych produktów.

10.2018 - 10.2019

#### Pizza Hut Express Amrest Sp. z o.o.

General Manager

(Zarządzanie zespołem do 16 osób)

- Budowanie światowej klasy managerów i załogi restauracji poprzez rekrutację, trening oraz ich rozwój.
- Odpowiedzialność za finansowe wyniki restauracji -Sales, Cash Flow, AOP
- Zapewnienie wysokiego wzrostu sprzedaży z wysokim wskaźnikiem LSM oraz wdrażanie nowych produktów z sukcesem.
- Dbanie o wysoki poziom gościnności ze wskaźnikiem 100% satysfakcji klienta
- Tworzenie przyjaznej atmosfery w pracy, odzwierciedlając firmową kulturę oraz Naczelne Wartości
- Wdrażanie i egzekwowanie inicjatyw oraz projektów brandowych.
- Zapewnienie doskonałości operacyjnej Restauracji zachowując równowagę pomiędzy jakością a kosztami.

# **UMIEJĘTNOŚCI**

- ✓ Realizuję postawione zadania i osiggam wyznaczone cele
- ✓ Samodzielny, konsekwentny
- ✓ Umiejętność planowania i analitycznego myślenia
- ✓ Podejmowanie decyzji
- √ Świadomość biznesu
- ✓ Rozwiązywanie problemów

# ATUTY

- ✓ Determinacja do rozwoju i samokształcenia
- ✓ Szybkie przyswajanie zdobytej wiedzy
- ✓ Proaktywność
- ✓ Pozytywne nastawienie do pracy
- ✓ Otwartość
- ✓ Prawo jazdy kat. B

# ZNAJOMOŚĆ JĘZYKÓW

Angielski - B1/B2

Polski - C1

Ukraiński - C2

Rosyjski - C2

# KURSY/CERTYFIKATY

- Kurs CodeGym
- Certyfikat Google ukończenie "kursu marketingu internetowego" w ramach programu Internetowe rewolucje
- Profil indywidualny Insights®

# ZAINTERESOWANIA





Druk 3D



Snowboard

Doskonalenie języka

angielskiego



Programowanie

07.2018 - 10.2018

# Pizza Hut Express Amrest Sp. z o.o.

Assistant Manager Acting General Manager (Zarządzanie zespołem do 14 osób)

- Zarządzanie restauracją.
- Rozwój światowej klasy zespołu poprzez rekrutację, treningi, retencje w celu zapewnienia doskonałej obsługi klienta i funkcjonowania restauracji na najwyższym poziomie.
- Zapewnienie optymalnego poziom kosztów pracy w restauracji: planowanie, analiza i kontrola COL.

06.2018 - 08.2018

#### Pizza Hut Express Amrest Sp. z o.o.

Product Manager (Zarządzanie zespołem do 7 osób)

Zarządzanie kategorią produktu w celu zapewnienia najlepszej jakości produktu optymalnym kosztem.

03.2018 - 05.2018

## Pizza Hut Express Amrest Sp. z o.o.

Facility Manager (Zarządzanie zespołem do 7 osób)

Zarządzanie kategorią Facility w celu zapewnienia funkcjonalności w restauracji i utrzymania kosztów półzmiennych na optymalnym poziomie.

01.2018 - 02.2018

# Pizza Hut Express Amrest Sp. z o.o.

Pracownik Restauracji

05.2015 - 03.2019

#### Akademickie Inkubatory Przedsiębiorczości

Prowadzenie własnego projektu w branży e-commerce www.fosand.com Obowiązki:

- Administrowanie oraz doskonalenie funkcjonalności sklepu internetowego
- Przygotowanie, analiza oraz udoskonalenie strategii komunikacji marki,
- Przygotowanie oraz realizacja strategii marketingowych.

10.2012 - 05.2015

#### Freelance

Tworzenie i obsługiwanie stron internetowych HTML, CSS, JS(jQuery), MySQL

CMS: Wordpress, Joomla, OpenCart, PrestaShop